【裁判字號】    95,訴,83
【裁判日期】    950331
【裁判案由】    毒品危害防制條例
【裁判全文】
臺灣苗栗地方法院刑事判決                95年度訴字第83號
公  訴  人  臺灣苗栗地方法院檢察署檢察官
被      告  甲○○
                    （現在臺灣台中監獄苗栗分監執行中）
上列被告因毒品危害防制條例案件，經檢察官提起公訴（95年度
毒偵字第1 號、95年度毒偵字第155 號），及移送併辦（95年度
毒偵字第295 號），本院合議庭裁定由獨任法官以簡式審判程序
判決如下：
    主  文
甲○○連續施用第一級毒品，累犯，處有期徒刑壹年；扣案之海
洛因殘渣袋內之海洛因沒收銷燬之，上開殘渣袋壹個、注射針筒
壹支均沒收。
    事  實
一、甲○○曾因施用第1 級、第2 級毒品案件，經台灣台中地方
    法院於民國（下同）90年8 月23日裁定送強制戒治，於90年
    12 月18 日入台灣台中戒治所，於91年12月12日執行完畢，
    刑事責任部分，則由台灣台中地方法院分別以90年度訴字第
    2768號、90年度豐簡字第383 號判處有期徒刑7 月、5 月，
    並分別於91年4 月22日、90年10月19日判決確定，嗣定其應
    執行刑為有期徒刑11月，於92年10月31日因縮刑期滿執行完
    畢。
二、詎甲○○猶不知悔改，自上開強制戒治執行完畢後5 年內，
    復基於施用第1 級毒品海洛因之概括犯意，自94年9 月1 日
    起，至94年12月8 日上午5 時許止，連續在其苗栗縣大湖鄉
    武榮村4 鄰14之3 號住處、苗栗市火車站公共廁所內等地，
    以注射針筒注射方式，非法施用第1 級毒品海洛因多次。嗣
    分別於下列時、地，為警查獲：
（1）甲○○於94年9 月30日上午10時10分許，在苗栗縣大湖鄉
     ○○村○○鄰○○路116 號，為警查獲，經警對其採尿送驗
     ，結果發現其尿液呈有嗎啡陽性反應。
（2）甲○○於94年12月8 日晚上7 時20分許，在苗栗縣苗栗市
     國立聯合大學附近，因涉犯竊盜案件為警查獲，警方除扣
     得其所有之海洛因殘渣袋1 個、注射針筒1 支外，並對其
     採尿送驗，結果發現其尿液仍呈有嗎啡陽性反應。
三、案經苗栗縣警察局苗栗分局報請台灣苗栗地方法院檢察署檢
    察官偵查起訴，及由苗栗縣警察局大湖分局報請該署檢察官
    移送併辦。
    理  由
一、右揭事實，業據被告甲○○分別於警詢時及偵、審中供承不
    諱，而其尿液經警2 次採集送請檢驗結果，確均呈有嗎啡陽
    性反應，有苗栗縣警察局苗栗分局94年查獲毒品案件犯嫌尿
    液檢體編號登記簿、中山醫學大學附設醫院藥物濫用檢測中
    心之檢驗報告等影本各1 紙（參見95年度毒偵字第155 號偵
    查卷第29頁、第30頁），及苗栗縣警察局大湖分局偵辦毒品
    案件犯嫌尿液檢體編號登記簿、中山醫學大學附設醫院藥物
    濫用檢測中心之檢驗報告等影本各1 紙（參見95年度毒偵字
    第295 號偵查卷第35頁、第36頁）在卷足憑。此外復有被告
    甲○○所有之海洛因殘渣袋1 個、注射針筒1 支，扣案足資
    佐證。是被告甲○○自白其有連續施用第1 級毒品海洛因之
    犯行，應堪信為真實。
二、甲○○又曾因施用第1 級、第2 級毒品案件，經台灣台中地
    方法院於90年8 月23日裁定送強制戒治，於90年12月18日入
    台灣台中戒治所，並於91年12月12日執行完畢，有刑案資料
    查註紀錄表、台灣高等法院被告前案紀錄表等在卷足憑。事
    證明確，被告甲○○於強制戒治執行完畢後，5 年內再犯施
    用毒品之犯行，洵堪認定。
三、核被告甲○○所為，係犯毒品危害防制條例第10條第1 項施
    用第1 級毒品罪。其非法持有海洛因之低度行為，應為施用
    之高度行為所吸收，不另論罪。被告甲○○先後多次施用第
    1 級毒品海洛因之行為，時間緊接，所犯罪名之構成要件相
    同，顯係基於概括之犯意而為，應依連續犯之規定論以1 罪
    ，並依法加重其刑。查被告甲○○有事實欄一之前科紀錄，
    有上開前科表在卷足憑，5 年內再犯本件有期徒刑以上刑之
    罪，為累犯，應依刑法第47條之規定，遞加重其刑。爰審酌
    被告甲○○一再非法施用毒品，理應重罰，惟念其所犯僅戕
    害個人身心健康，及犯後能坦白承認等一切情狀，本院並參
    酌檢察官之具體求刑，量處被告甲○○如主文所示之刑，以
    資懲儆。
四、至扣案之海洛因殘渣袋內之海洛因，係屬第1 級毒品，應依
    毒品危害防制條例第18條第1 項前段之規定，沒收銷燬之。
    至上開殘渣袋1 個、注射針筒1 支，係被告甲○○所有，供
    其施用第1 級毒品海洛因所用之物，應另依刑法第38條第1
    項第2 款之規定，予以宣告沒收。
五、台灣苗栗地方法院檢察署檢察官，就被告甲○○自94年9 月
    1 日起，有連續施用第1 級毒品海洛因之犯行，而以該署95
    年度毒偵字第295 號偵查卷移送本院併案審理，因移送併案
    部分，與起訴部分，有連續犯之裁判上1 罪關係，為起訴效
    力所及，本院自應一併予以審理，附此敘明。
據上論斷，應依刑事訴訟法第273 條之1 第1 項、第299 條第1
項前段，毒品危害防制條例第10條第1 項、第18條第1 項前段，
刑法第11條前段、第56條、第47條、第38條第1 項第2 款，判決
如主文。
本案經檢察官石東超到庭執行職務。
中    華    民    國    95    年    3     月    31    日
                  刑事第三庭    法  官  柳  章  峰
以上正本證明與原本無異。
如不服本判決，應於判決送達後10日內向本院提出上訴狀（應抄
附繕本）。告訴人或被害人如對於本判決不服者，應具備理由請
求檢察官上訴，其上訴期間之計算係以檢察官收受判決正本之日
期為準。
                                書記官  彭  玟  源
中    華    民    國    95    年    3     月    31    日
附錄法條：
毒品危害防制條例第10條第1項
施用第1級毒品者，處6月以上5年以下有期徒刑。


司法院資訊處製作；財團法人民間司法改革基金會備份。
